【裁判字號】    90,台上,4769
【裁判日期】    900802
【裁判案由】    違反藥事法
【裁判全文】
最高法院刑事判決                                九十年度台上字第四七六九號
    上  訴  人  甲○○
    選任辯護人  汪團森律師
右上訴人因違反藥事法案件，不服台灣高等法院中華民國八十八年四月二十九日第二
審判決（八十八年度上訴字第七八四號，起訴案號：台灣板橋地方法院檢察署八十七
年度偵字第九五一○號），提起上訴，本院判決如左：
    主  文
原判決撤銷，發回台灣高等法院。
    理  由
本件原判決認定上訴人甲○○明知安非他命業經行政院衛生署公告列為禁藥管理，不
得轉讓，竟於民國八十七年一月二十六日下午三時左右，在其台北縣板橋市○○街四
十九巷一弄三十五號三樓之住處，無償提供安非他命與康振國非法吸用。嗣於八十七
年二月二日下午四時（應係上午四時之誤）許，於台北縣板橋市○○街十八號前為警
查獲，並扣得上訴人甫自某綽號「阿龍」之男子處購得，與本件轉讓禁藥犯行無關之
安非他命六包（驗餘淨重一‧七三公克）等情，因而撤銷第一審科刑之判決，改判仍
論處上訴人明知為禁藥而轉讓罪刑，並將扣案之安非他命諭知沒收銷燬，固非無見。
惟查(一)上訴人於八十七年二月二日四時許，在台北縣板橋市○○街十八號前為警查獲
非法吸食安非他命，並在上訴人身上扣得安非他命六包，認犯有麻醉藥品管理條例第
十三條之一第二項第四款等罪，經台北縣警察局三重分局移送台灣板橋地方法院檢察
署偵辦，有刑事案件報告書可稽，嗣經該署以八十七年度偵字第二八○七號提起公訴
，由台灣板橋地方法院判處有期徒刑五月，於八十七年七月十六日易科罰金執行完畢
，有台灣高等法院檢察署刑案紀錄簡覆表足憑（詳第一審卷六頁），如上開六包安非
他命已於上開案件中諭知沒收，即無於本案重複諭知沒收之必要，原審未加調查，遽
為沒收之宣告，調查職責，尚有未盡。(二)犯罪事實應依證據認定之，所謂證據，係指
直接間接足以證明犯罪之一切證人、證物而言，亦即證明犯罪之證據，必須與待證事
實具有關連性，始屬相當。查康振國及上訴人於八十七年二月二日為警查獲時，經採
尿送驗，均呈安非他命陽性反應，但一般吸食安非他命，其毒性殘留於尿液之時間約
為七十二小時，則上開尿液鑑定報告，顯不足以證明康振國於八十七年一月二十六日
有吸食安非他命之事實，原判決以該尿液檢驗報告書為上訴人曾於八十七年一月二十
六日轉讓安非他命與康振國非法吸食之證據，自與證據法則有違。上訴意旨指摘原判
決不當，尚非全無理由，應認有撤銷發回更審之原因。
據上論結，應依刑事訴訟法第三百九十七條、第四百零一條，判決如主文。
中      華      民      國     九十     年      八      月      二      日
                              最高法院刑事第九庭
                                  審判長法官  莊  登  照
                                        法官  洪  明  輝
                                        法官  黃  一  鑫
                                        法官  魏  新  和
                                        法官  林  秀  夫
      右正本證明與原本無異
                                              書  記  官
中      華      民      國     九十     年      八      月      八      日


司法院資訊處製作；財團法人民間司法改革基金會備份。
